【裁判字號】    98,上訴,3735
【裁判日期】    980922
【裁判案由】    毒品危害防制條例
【裁判全文】
臺灣高等法院刑事判決                98年度上訴字第3735號
上  訴  人
即  被  告  甲○○
上列上訴人因毒品危害防制條例案件，不服臺灣板橋地方法院98
年度訴字第2343號，中華民國98 年7月31日第一審判決（臺灣板
橋地方法院檢察署98年度毒偵字第3259號），提起上訴，本院判
決如下：
    主  文
上訴駁回。
    理  由
一、按刑事訴訟法第350條、第361條、第362條、第367條規定，
    不服地方法院之第一審判決而上訴者，須提出上訴書狀，並
    應敘述具體理由，為上訴必備之程式；其所提出之書狀未敘
    述上訴理由，或僅曾以言詞陳述上訴理由者，均應於上訴期
    間屆滿後20日內補提理由書於第一審法院。第一審法院經形
    式審查，認逾期未補提上訴理由者，應定期間先命補正；逾
    期未補正者，為上訴不合法律上之程式，應以裁定駁回。倘
    已提出上訴理由，但所提非屬具體理由者，則由第二審法院
    以上訴不合法律上之程式，判決駁回。而所謂具體理由，必
    係依據卷內既有訴訟資料或提出新事證，指摘或表明第一審
    判決有何採證認事、用法或量刑等足以影響判決本旨之不當
    或違法，而構成應予撤銷之具體事由，始克當之（例如：依
    憑證據法則具體指出所採證據何以不具證據能力，或依憑卷
    證資料，明確指出所為證據證明力之判斷如何違背經驗、論
    理法則）；倘僅泛言原判決認定事實錯誤、違背法令、量刑
    失之過重或輕縱，而未依上揭意旨指出具體事由，或形式上
    雖已指出具體事由，然該事由縱使屬實，亦不足以認為原判
    決有何不當或違法者（例如：對不具有調查必要性之證據，
    法院未依聲請調查亦未說明理由，或援用證據不當，但除去
    該證據仍應為同一事實之認定），皆難謂係具體理由，俾與
    第二審上訴制度旨在請求第二審法院撤銷、變更第一審不當
    或違法之判決，以實現個案救濟之立法目的相契合，並節制
    濫行上訴（參照最高法院97年度台上字第892號判決意旨）
    。
二、經查：本件原判決依上訴人即被告甲○○於原審中之自白、
    臺北縣政府警察局新店分局被移送者姓名代碼對照表、臺灣
    檢驗科技股份有限公司民國98年5 月19日濫用藥物檢驗報告
    各1份及扣案海洛因1包暨其交通部民用航空局航空醫務中心
    98年5 月11日航藥鑑字第0982404號毒品鑑定書1份等為據，
    認定被告確有施用第一級毒品海洛因之犯行，係犯毒品危害
    防制條例第10條第1 項之施用第一級毒品罪。且查被告曾因
    施用毒品案件，經依裁定令入戒治處所施以強制戒治，並由
    原審法院判處有期徒刑1年6月，於91年1月7日縮行期滿執行
    完畢。又因施用毒品案件，於92年4 月28日施以強制戒治執
    行完畢，且經判處有期徒刑8月，於92 年12月28日縮刑期滿
    執行完畢。惟於上開最後強制戒治執行完畢後5 年內，又開
    始迭犯施用第一級毒品罪，先經原審法院以93年度訴字第14
    08號、94年度訴字第368號判處有期徒刑10月、8月確定，上
    揭二案於95年10月20日縮刑期滿執行完畢。嗣經原審法院以
    96年度訴字第679 號判處有期徒刑11月，又裁定減為有期徒
    刑5月又15日，已於97年3月17日縮刑期滿執行完畢，另因持
    有第一級毒品案件，經原審法院以95年度簡字第4232號判處
    有期徒刑4月確定，亦已於96 年4月6日縮刑期滿執行完畢等
    前科，有本院被告全國前案紀錄表可查。被告於有期徒刑執
    行完畢後，5 年內故意再犯有期徒刑以上之本罪，原判決依
    刑法第47條第1 項之規定論以累犯，並加重其刑，及審酌被
    告前因多次施用毒品，先後接受觀察、勒戒及強制戒治之執
    行完畢，曾經獲有不起訴處分之寬典，並迭經論罪科刑且已
    執行完畢，仍不思戒斷惡習，再次漠視法令而犯上開之罪，
    非但戕害健康，對於社會風氣、治安亦潛有相當危害，然施
    用毒品究屬戕害自身健康之犯罪，尚未造成他人重大明顯之
    實害，且已坦承犯行，犯後態度尚稱良好，並兼衡被告犯罪
    之動機、目的、手段、生活狀況及智識程度，及被告供稱其
    正服用美沙冬治療請求從輕量刑（見原審審判筆錄）等一切
    情狀，量處被告有期徒刑1 年。均已詳敘其所憑證據、認定
    理由及量刑依據。從形式上觀察，原判決已敘明審酌刑法第
    57條所列事項之理由，並無認定事實錯誤、量刑瑕疵或違背
    法令之情形。
三、本件被告不服原審判決，提起上訴，其上訴理由僅泛稱，被
    告年前確有濫用毒品之情事，惟經接受治療計畫後，就不曾
    施用毒品，被告係因警方貪贓枉法才被冤枉誤判有罪，從案
    發至判刑1 年期間與檢察官未曾謀面，法院審理中要求查證
    人證，辯論發言均被拒絕，實難甘服云云。惟查被告係於98
    年4月28 日施用第一級毒品海洛因，於翌日（29日）為警查
    獲，檢察官於查獲當日即偵訊被告，有訊問筆錄附卷可憑，
    嗣檢察官提起公訴後，原審審理時檢察官亦有到庭執行職務
    ，期間被告亦已認罪，並未要求調查證據（見原審卷第31-3
    3 頁），且觀諸被告之上訴理由，並未依據卷內既有訴訟資
    料或提出新事實、新證據，指摘或表明原審判決有何採證認
    事、用法或量刑等足以影響判決本旨之不當或違法，而構成
    應予撤銷之具體事由。是揆諸前揭規定暨說明，被告上訴未
    以書狀敘述具體理由，應認不合法律上之程式，爰不經言詞
    辯論，逕予駁回。
據上論斷，應依刑事訴訟法第367條前段、第372條，判決如主文
。
中    華    民    國    98    年    9     月    22    日
                  刑事第五庭  審判長 法  官  高明哲
                                     法  官  高玉舜
                                     法  官  劉秉鑫
以上正本證明與原本無異。
如不服本判決，應於收受送達後10日內向本院提出上訴書狀，其
未敘述上訴之理由者並得於提起上訴後10日內向本院補提理由書
（均須按他造當事人之人數附繕本）「切勿逕送上級法院」。
                                     書記官  蔡宜蓁
中    華    民    國    98    年    9     月    25    日


司法院資訊處製作；財團法人民間司法改革基金會備份。
